# 可供出售金融资产减值问题 1

提问人：rainy418 时间：2011-05-26 19:15:23
可供出售金融资产，在资产负债表日要根据公允价值，确认公允价值变动计入“资本公积”；资产负债表日要对可供出售金融资产进行检查，若有减值迹象，计提减值准备时要将以前计入资本公积的累计损失转到当期损益。 问题： 1 、“该转出的累计损失，为可供出售金融资产的初始取得成本扣除已收回本金和已摊销金额、当前公允价值和原已计入损益的减值损失后的余额。”—这么复杂到底描述的是个什么内容，是不是就是账面价值（初始取得成本-已收回本金和已摊销金额-原已计入损益的减值损）和公允价值的差异？
2 、减值转回时，权益工具转回计入资本公积，债务工具计入当期损益，是为什么呢？

回答人：chenyiwei
1 、是，大致上可以理解为该项减值准备计提时点上的“资本公积——可供出售金融资产公允价值变动”的借方余额。 2 、IFRS下也是这样规定的，并不是针对中国资本市场现状作出的特别规定。至于为何这样规定的原因，可以查阅IAS39的结论基础部分的BC125～BC130段中的相关表述。